臺灣桃園地方法院刑事判決　　　　　110年度交簡上字第192號
上　訴　人
即　被　告　符秀曼


上列上訴人即被告因公共危險案件，不服本院110 年度桃交簡字
第1045號，中華民國110 年6 月2 日第一審刑事簡易判決（聲請
簡易判決處刑案號：110 年度速偵字第1740號），提起上訴，本
院管轄之第二審合議庭判決如下：
    主      文
上訴駁回。
    事實及理由
一、本案經本院合議庭審理結果，認為原審以被告符秀曼犯刑法
    第185 條之3 第1 項第1 款之不能安全駕駛動力交通工具罪
    ，判處有期徒刑3 月，如易科罰金，以新臺幣（下同）1,00
    0 元折算一日，核其認事、用法及量刑均無不當，應予維持
    ，並引用第一審刑事簡易判決所記載之犯罪事實、證據及理
    由（含臺灣桃園地方檢察署檢察官110 年度速偵字第1740號
    聲請簡易判決處刑書，如附件），另就證據部分補充被告於
    本院審理時所為之自白（見交簡上卷第46-47 頁、67-68 頁
    ）。
二、被告上訴意旨略以：因為我的兒子出了車禍，需要賠錢給對
    方，加上我的工作並不順遂，去年政府紓困貸款50萬元還款
    期限將近，今年又無法再次申請紓困貸款，所以我才到處跟
    朋友去借錢。剛好有朋友在好樂迪KTV ，她說可以借我5 萬
    元，也知道我的心情不好，我就跟她訴說心中的苦處，也在
    那裡喝了兩瓶啤酒。後來，朋友幫我叫了計程車，當車子快
    要到家的時候，我擔心機車被人偷走，而且明天一早還要騎
    車，因此請司機折返原處騎車，騎出來沒多久就被臨檢了，
    希望法院可以從輕量刑，給予緩刑機會等語。
三、按法官於有罪判決如何量處罪刑，為實體法賦予審理法官裁
    量之刑罰權事項，法官行使此項裁量權，自得依據個案情節
    ，參酌刑法第57條所定各款犯罪情狀之規定，於法定刑度內
    量處被告罪刑；除有逾越該罪法定刑或法定要件，或未能符
    合法規範體系及目的，或未遵守一般經驗及論理法則，或顯
    然逾越裁量，或濫用裁量等違法情事之外，自不得任意指摘
    其量刑違法（最高法院80年台非字第473 號判例、75年台上
    字第7033號判例、72年台上字第6696號判例、72年台上字第
    3647號判例意旨可資參照），職是，法官量刑如非有上揭明
    顯違法之情事，自不得擅加指摘其違法或不當。經查，原審
    爰以行為人之責任為基礎，審酌酒後駕車之危害及酒後不應
    駕車之觀念，已藉由學校教育、政令宣導與各類媒體廣為介
    紹及傳達各界週知多年，被告對於酒後不能駕車，及酒醉駕
    車之危險性，應有相當之認識，且被告曾有一次犯不能安全
    駕駛動力交通工具罪之前科紀錄（於本案不構成累犯），卻
    仍在服用酒類之後，吐氣所含酒精濃度達每公升0.54毫克，
    貿然無照騎乘普通重型機車上路，除了危及己身安危，亦罔
    顧公眾往來之交通安全，並對其他用路人之生命、身體及財
    產造成相當程度之潛在危險，應予非難，惟念及被告坦承犯
    行，犯後態度尚可，且此次酒駕幸未肇事造成實害，兼衡被
    告於警詢自述高職畢業之智識程度、從事自營業、經濟勉持
    之生活狀況等一切情狀，量處有期徒刑3 月，是原審於法定
    刑內量處前開刑度，該量刑並未逾越客觀上之適當性、相當
    性及必要性之比例原則，核屬妥適，揆諸前揭說明，本院對
    原審量刑之職權行使，自當予以尊重。況被告於民國103 年
    2 月間，已因酒後駕車之公共危險案件，經本院以103 年度
    桃交簡字第2452號判決判處有期徒刑3 月確定，於104 年5
    月7 日易科罰金執行完畢，有上開刑事判決、聲請簡易判決
    處刑書及臺灣高等法院被告前案紀錄表各1 份在卷可稽（見
    交簡上卷第19頁、39-42 頁），是被告於110 年4 月4 日，
    再犯本件酒後駕車之公共危險案件，而原審審酌被告所犯公
    共危險之前科紀錄，量處有期徒刑3 月，如易科罰金，以1,
    000 元折算一日，尚難認原審所處之刑度有何不妥之處，是
    上訴意旨認為原審量刑過重，容有誤會，難予憑採。
四、至於被告請求本院為緩刑之宣告，惟宣告緩刑，係認所宣告
    之刑以暫不執行為適當者，應就被告有無再犯之虞，及能否
    經此科刑之教訓後，當知所警惕而策其自新等情，加以審酌
    。而飲酒後不得駕駛動力交通工具之規定，迭經政府反覆宣
    導，尤其社會上酒後駕車肇事致人死、傷之事件，更經新聞
    媒體多次報導，立法院因其社會危害性甚大，迭次修法加重
    其法定刑度，凡此均為眾所周知之事，依被告之年齡、智識
    能力，對於上情斷難諉稱不知，被告竟仍率爾酒後駕車上路
    ，其漠視法規禁令及輕忽其他用路人安全之主觀心態甚明，
    且被告上一次所犯酒後駕車之公共危險案件，係肇事後送醫
    救治並抽血檢驗，換算成吐氣所含酒精濃度達每公升1.0 毫
    克，猶一犯再犯，顯見本次酒駕犯行，非以刑事處罰，實難
    收警惕之效。此外，被告雖主張其經濟狀況不佳，然此要屬
    將來執行檢察官是否以被告可負擔之方式執行之問題，尚無
    從逕認有何宣告緩刑之必要。從而，被告提起本件上訴，核
    無理由，應予駁回。
據上論斷，應依刑事訴訟法第455 條之1 第1 項、第3 項、第36
8 條、第373 條，判決如主文。
本案經檢察官陳嘉義聲請以簡易判決處刑，檢察官周彤芬到庭執
行職務。
中    華    民    國   110    年    11    月    4     日
                  刑事第十五庭  審判長法  官  林龍輝
                                      法  官  郭于嘉
                                      法  官  吳軍良
以上正本證明與原本無異。
不得上訴。
                                      書記官  魏妙軒
中    華    民    國   110    年    11    月    4     日
附件：本院110 年度桃交簡字第1045號刑事簡易判決。